【裁判字號】    98,消債清,125
【裁判日期】    980817
【裁判案由】    清算事件
【裁判全文】
臺灣臺中地方法院民事裁定           98年度消債清字第125號
聲請人即債務人  丁○○
代  理  人  蘇若龍律師
債  權  人  國泰世華商業銀行股份有限公司
法定代理人  甲○○
債  權  人  香港商香港上海豐銀行股份有限公司
法定代理人  韋力行
債  權  人  元大商業銀行股份有限公司
                        樓.5.
法定代理人  己○○
債  權  人  萬泰商業銀行股份有限公司
法定代理人  韓傑輔
債  權  人  大眾商業銀行股份有限公司
                        10樓.
法定代理人  丙○○
債  權  人  日盛國際商業銀行股份有限公司
法定代理人  陳國和
代  理  人  乙○○
債  權  人  安泰商業銀行股份有限公司
法定代理人  戊○○
債  權  人  中國信託商業銀行股份有限公司
法定代理人  庚○○
債  權  人  永豐商業銀行(原信用卡)股份有限公司
法定代理人  蔡友才
上列當事人因消費者債務清理事件聲請清算，本院裁定如下：
    主  文
聲請人即債務人丁○○自中華民國98年8月18日上午10時起開始
清算程序，並同時終止清算程序。
    理  由
一、按法院開始清算程序之裁定，應載明其年、月、日、時，並
    即時發生效力；債務人之財產不敷清償清算程序之費用時，
    法院應裁定開始清算程序，並同時終止清算程序，消費者債
    務清理條例第83條第1項、第85條第1項分別定有明文。
二、本件債務人主張：其不能清償債務情事，前已提出債權人清
    冊，以書面向最大債權金融機構請求共同協商債務清償方案
    ，雖協商成立，但因失業等不可歸責之事由致不能依協商條
    件履行，其又未經法院裁定開始更生程序或許可和解或宣告
    破產，爰向本院聲請清算等語。經查：債務人所主張之上開
    事實，業據提出債權人清冊、財產及收入狀況說明書、財團
    法人金融聯合徵信中心當事人查詢個人資料 (信用報告)回
    覆書、稅捐機關95年、96年度各類所得及財產資料清單等為
    證，此外，本件又查無債務人有消費者債務清理條例第6條
    第3項、第8條或第82條第2項所定駁回清算聲請之事由存在
    ，則債務人聲請清算，應屬有據。再查，依據債務人所提財
    產及收入狀況說明書所載，其財產僅有1995年份及1993年份
    之小客車各一輛，使用迄今分別己逾14年及16年，而依行政
    院公告之小客車耐用年限為5年，該車應早逾耐用之年限而
    無多少殘值，再參酌本件清算程序之規模，堪認債務人之財
    產應不敷清償清算程序之費用，爰依上開規定裁定開始本件
    清算程序，並同時終止清算程序。
中    華    民    國    98    年    8     月    17    日
                    臺灣臺中地方法院民事庭
                            法      官  林新竑
上為正本係照原本作成
開始清算程序之裁定不得抗告，如不服同時終止清算程序之裁定
，應於裁定送達後10日內，以書狀向本院提出抗告，並繳納抗告
費新臺幣1千元。
中    華    民    國    98    年    8     月    17    日
                            書  記  官  葉仲文


司法院資訊處製作；財團法人民間司法改革基金會備份。
